【裁判字號】    90,交簡上,3
【裁判日期】    900626
【裁判案由】    公共危險
【裁判全文】
臺灣花蓮地方法院刑事判決                            九十年度交簡上字第三號
    上  訴  人  臺灣花蓮地方法院檢察署
    被      告  甲○○
右列上訴人因被告公共危險案件，不服本院花蓮簡易庭九十年度花交簡字第一五號中
華民國九十年二月七日第一審判決（聲請簡易處刑案號：臺灣花蓮地方法院檢察署八
十九年度偵字第三六五九號），提起上訴，本院管轄之第二審合議庭判決如左：
    主  文
原判決撤銷。
甲○○服用酒類，不能安全駕駛動力交通工具而駕駛，處罰金壹萬元，如易服勞役，
以佰元折算壹日。
    事  實
一、甲○○於民國八十九年七月三十日晚間八時起，在花蓮縣花蓮市民光一八三之一
    號，飲用啤酒二瓶、小高粱酒一瓶、米酒頭一瓶，至翌（三十一）日上午六時許
    ，已酒醉，不能安全駕駛動力交通工具，竟仍騎乘車號ＨＣＩ─二二七號重型機
    車行駛道路，於上午七時三十分，行經花蓮縣花蓮市○○路五六八號前，因酒醉
    而撞擊正穿越馬路之行人涂建成（過失傷害部分未據告訴），經警到場處理之警
    員，將甲○○送財團法人台灣基督教門諾會醫院（下簡稱門諾醫院）抽血作酒精
    檢驗，驗出血液酒精濃度高達三三０ｍｇ／ｄＬ（換算呼氣酒精濃度為每公升一
    點五六毫克），而查獲。
二、案經花蓮縣警察局花蓮分局報請台灣花蓮地方法院檢察署檢察官聲請簡易判決處
    刑。
    理  由
一、前開事實，業據被告甲○○於本院審理時坦白承認，並有門諾醫院所出具，對甲
    ○○測得血液酒精濃度三三０ｍｇ／ｄＬ之檢測報告單、記載為甲○○以抽血檢
    驗其酒精濃度之酒醉駕車查獲後測試、觀察職務報告單各一紙測定值表、記載有
    被告酒後駕車之Ａ２類道路交通事故調查報告表、花蓮縣警察局舉發違反道路交
    通管理事件通知單、道路交通事故調查報告表、交通事故現場草圖、門諾醫院出
    具之被害人涂建成受傷之診斷證明書各一紙、肇事現場照片六幀附警訊卷可稽。
    事證明確，被告犯行堪以認定。
二、查酒精對中樞神經系統具有麻醉作用，對人體之影響，多與血液中之酒精濃度成
    正比，當血液中酒精濃度增加至三００ｍｇ／ｄＬ時，出現步行困難、言語不清
    、意識不明，呆滯木僵，可能昏迷，已屬迷醉，幾近無法開車之程度。本件被告
    酒後檢驗出血液酒精濃度達三三０ｍｇ／ｄＬ已符合迷醉，無法駕車之醫學現象
    ，復酒後駕車撞及穿越馬路之行人，已如前述，益可認定其酒後駕車，顯已不能
    安全駕駛，至為明確，應依法論科。
三、核被告所為，係犯刑法第一百八十五條之三之公共危險罪。再查上訴人提起上訴
    狀以原審判決事實及理由欄第二點中，誤載被告為「陳來發」，應予更正為「甲
    ○○」，而提起上訴。惟按刑事判決文字，顯係誤寫，而文影響於全案情節與判
    決本旨者，參照民事訴法第二百三十二條規定，原審法院得以裁定更正之，業經
    司法院大法官會議釋字第四三號解釋在案。查本件原判決之正本中事實及理由欄
    中，雖有如上訴人所指陳之將被告「甲○○」誤載為「陳來發」之情形，惟原審
    業於九十年三月十九日以裁定更正之，並於九十年三月二十七日、二十九日將更
    正之裁定分別送達於被告與檢察官處，且較之該判決之主文並無錯誤觀之，上開
    文字之誤載，顯係誤寫，應不影響於全案情節，揆首上開規定，自難認原審於裁
    定更正誤載文字後之判決有何不當之處，因而上訴人此部分上訴即無理由。
四、又查上訴人之上訴固無理由，已如前述，且原審對被告公共危險犯行論罪科刑，
    固非無見，惟對於被告之正確犯罪時間「八十九年七月三十一日上午七時三十分
    許」，原審誤認為「八十九年十月二十八日下午十時四十五分許」。上訴人上訴
    意旨雖未論及，然原判決對犯罪事實之時間，既有認定錯誤之處，已顯然影響於
    全案之犯罪情節，顯有不當，自應由本院撤銷改判。爰審酌被告並無前科之素行
    ，明知酒醉不能駕車，仍飲酒至醉，駕車行駛於道路，對他人生命及財產造成危
    險、及犯罪後坦承犯行之態度等一切情狀，仍量處如主文所示之刑，並諭知易服
    勞役之折算標準。
據上論斷，應依刑事訴訟法第四百五十五條之一第三項、第三百六十九條第一項前段
、第三百六十四條、第二百九十九條第一項前段，刑法一百八十五條之三、第四十二
條第二項，罰金罰鍰提高標準條例第二條，判決如主文。
本案經檢察官李子春到庭執行職務。
中      華      民      國      九十    年      六      月    二十六    日
                                臺灣花蓮地方法院刑事庭
                                    審判長法官  林秀鳳
                                    法      官  陳世博
            法      官  吳順龍
右正本證明與原本無異。
本件不得再上訴。
                                    法院書記官
中      華      民      國      九十    年      六     月     二十九    日
附錄本判決論罪之法律條文：
刑法第一百八十五條之三：
服用毒品、麻醉藥品、酒類或其他相類之物，不能安全駕駛動力交通工具而駕駛者，
處一年以下有期徒刑、拘役或三萬元以下罰金。


司法院資訊處製作；財團法人民間司法改革基金會備份。
